# 请教陈版与各位同行特殊业务的转固处理

提问人：singledyb 时间：2016-12-12 21:16:04
背景：我公司为发电企业（风力发电），下属有一个项目，因特殊原因，尚未取得当地电网公司电力接入的许可。换句话说，该项目虽然主体工程已完工，但是由于无法并网，所以既不能正常运转发电，也无法对机组进行带电调试，用行业的话讲，目前处于“晒太阳”阶段。
问题：目前我司正在接受事务所审计，会计师仅从主体工程已经完工这个角度判断该项目已达到预定可使用状态，要求企业转固。但是我司认为，根据《企业会计准则第 17 号——借款费用》第十三条，最下面一段话：购建或者生产符合资本化条件的资产需要试生产或者试运行的，在试生产结果表明资产能够正常生产出合格产品、或者试运行结果表明资产能够正常运转或者营业时，应当认为该资产已经达到预定可使用或者可销售状态。根据这一原则，我认为，该项目虽然主体工程已完工，但因无法进行并网调试，不能表明资产已经能够正常运转，并且发电机组属于特种机械设备，各项技术参数是否已按照合同规定或达到规定的技术要求，需要在带电运行调试中才能判断，并且应该有技术部门出具相关的鉴证报告或验收证明。所以，无论从哪个角度讲，从实质重于形式出发，我觉得我们的项目都不应该做转固处理。
其他有关该项目的背景资料： 1 、当地电力质监部门未出具并网验收文件 2 、项目中的所有发电机组均无法按照电力行业的规定进行“240”验收 3 、未取得售电许可、未与电力公司签订购售电合同、未与电力公司进行结算 4 、工程尚未做竣工决算请教陈版及各位大神同行，不知道我认为的不应该转固的依据是否充分？是否符合准则的相关规定？

回答人：chenyiwei
你的理解基本合理。尚未完成相关规范要求的试运行的发电设备不认为达到预定可使用状态。